# 同一控制下取的一个合伙企业是否可以穿透视为购买金融资产

提问人：zsmj 时间：2022-04-14 17:21:12
陈老师您好，A公司通过同一控制下企业合并取得一个合伙企业B ，B合伙企业目前账上只有少量货币资金和大额金融资产除此之外也没有收入，A购买B企业可否认定为购买金融资产也就是说合并B不构成业务，如果认定为购买金融资产是不是就不需要追溯调整了，如不然的话A公司编制合并报表的话是否需要对B公司上年数据进项追溯调整。请陈老师指教

回答人：chenyiwei
这种情况下合伙企业B不构成业务，故不属于同一控制下的企业合并，而是按照取得金融资产处理。相应地，A公司合并报表无需调整前期比较数据。